【裁判字號】    95,易,81
【裁判日期】    950324
【裁判案由】    違反毒品危害防制條例
【裁判全文】
臺灣新竹地方法院刑事判決                95年度易字第81號
公  訴  人  臺灣新竹地方法院檢察署檢察官
被      告  甲○○
上列被告因違反毒品危害防制條例案件，經檢察官提起公訴（95
年度毒偵字第3號），及移送併辦（95年度毒偵字第445號），經
本院合議庭裁定進行簡式審判程序，判決如下：
    主  文
甲○○連續施用第二級毒品，累犯，處有期徒刑陸月，如易科罰
金，以佰元折算壹日。
    事  實
一、甲○○前曾於民國90年間，因竊盜案件，於90年8月30日經
    本院以90年度易字第500號判處有期徒刑4月確定，並於91年
    1月2日執行完畢。復於91年間因違反毒品危害防治條例案件
    ，於91年11月18日經本院以91年度易字第527號判決有期徒
    刑7月確定，上揭2罪經臺灣高等法院以92年度抗字第391號
    裁定應執行有期徒刑10月，於93年3月22日執行完畢。又於
    87年間因違反麻醉藥品管理條例案件，經本院以87年度易字
    第238號裁定送觀察、勒戒後，認無繼續施用毒品之傾向，
    經本院為免刑判決確定。又於87年間因施用毒品案件，經本
    院以87年度毒聲字第1013號裁定送觀察、勒戒後，認有繼續
    施用毒品傾向，再經本院以87年度毒聲第1207號裁定入戒治
    處所施以強制戒治，復經本院以88年度毒聲第1251號裁定停
    止戒治執行付保護管束，再經本院以88年度毒聲字第1967號
    撤銷保護管束令入戒治處所施以強制戒治，於89年4月12日
    執行完畢釋放。再因施用毒品案件，經本院以91年度毒聲字
    第591號裁定令入戒治處所施以強制戒治，於92年9月23日執
    行完畢釋放。竟不知警惕，又基於施用第二級毒品安非他命
    之概括犯意，自94年8月間某日起至94年12月18日下午3、4
    時許在新竹縣竹北市某友人家中，連續將第二級毒品安非他
    命放入玻璃球內，自下以火燒烤，吸食其煙霧方式施用多次
    。嗣於94年10月17日下午4時20分許，在新竹縣新埔鎮南平
    里太平窩219之15號旁工寮，經警盤查查獲；復於94年12月
    14日下午2時許，在新竹縣竹北市○○街30號6樓內，經警查
    緝毒品案件執行搜索而查獲。
二、案經新竹市警察局第二分局報請臺灣新竹地方法院檢察署檢
    察官偵查起訴並移送併辦。
    理  由
一、本件被告甲○○所犯施用第二級毒品罪，並非死刑、無期徒
    刑、最輕本刑為3年以上有期徒刑之罪，或高等法院管轄第
    一審之案件，被告於本院準備程序進行中，就被訴事實為有
    罪之陳述，經本院合議庭認合於刑事訴訟法第273條之1之規
    定，裁定進行簡式審判程序，合先敘明。
二、上揭犯罪事實，業據被告於本院審理供述明確，並有被告分
    別於94年10月17日、94年12月19日，為警予以採集其尿液檢
    體，均經送臺灣檢驗科技股份有限公司檢驗，結果均呈安非
    他命類陽性反應，此有真實姓名對照表及臺灣檢驗科技股份
    有限公司94年10月27日（報告編號：CH/2005/A0576）；94
    年12月26日（報告編號：CH/2005/C0480）濫用藥物尿液檢
    驗報告各2件在卷可按。按常人如未施用安非他命，其尿水
    中當無呈甲基安非他命陽性之反應，倘有施用者，約百分之
    七十於二十四小時內自尿中排出，約百分之九十於九十六小
    時自尿中排出，故推算施用時間距採尿時間最長可能不會超
    過四日，此經行政院衛生署藥物食品檢驗局81年8月8日（81
    ）藥檢壹字第001156號函示甚明。是以，被告坦承其有連續
    施用第二級毒品安非他命之自白，核與前揭說明及尿液檢驗
    結果相符，堪予採信。
三、被告甲○○前於87年間因違反麻醉藥品管理條例案件，經本
    院以87年度易字第238號裁定送觀察、勒戒後，認無繼續施
    用毒品之傾向，經本院為免刑判決確定。又於87年間因施用
    毒品案件，經本院以87年度毒聲字第1013號裁定送觀察、勒
    戒後，認有繼續施用毒品傾向，再經本院以87年度毒聲第12
    07號裁定入戒治處所施以強制戒治，復經本院以88年度毒聲
    第1251號裁定停止戒治執行付保護管束，再經本院以88年度
    毒聲字第1967號撤銷保護管束令入戒治處所施以強制戒治，
    於89年4月12日執行完畢釋放。再因施用毒品案件，經本院
    以91年度毒聲字第591號裁定令入戒治處所施以強制戒治，
    於92年9月23日執行完畢釋放等情。有臺灣高等法院被告前
    案紀錄表1件在卷可按。是被告於上開強制戒治之執行完畢
    釋放後5年內，再犯本件施用毒品之犯行，依毒品危害防制
    條例第23條第2項之規定，本院自應予以審理。是以，本案
    事證明確，應依法論科。
四、論罪科刑
  (一)核被告所為，係犯毒品危害防制條例第10條第2項之施用第
    二級毒品罪。
  (二)其施用前持有之低度行為，為施用之高度行為所吸收，不另
    論罪。
  (三)被告先後多次施用第二級毒品安非他命犯行，時間密接，犯
    罪構成要件相同，顯係基於概括犯意為之，為連續犯，依刑
    法第56條規定論以一罪，並加重其刑。
  (四)又公訴人併案部分（95年度毒偵字第445號）之事實，與起
    訴部分之事實具有連續犯之裁判上一罪關係，本院自得予以
    審理，並此敘明。
  (五)又被告有如事實欄所述之前科執行情形，有臺灣高等法院被
    告前案紀錄表可稽，其於前案有期徒刑執行完畢後，5年內
    再犯本件有期徒刑以上刑之本罪，為累犯，依法遞加重其刑
    。
  (六)爰審酌被告之素行、犯罪之動機、施用毒品戕害自身健康、
    犯罪所生之危害及犯罪後坦承犯行、態度良好等一切情狀，
    量處如主文所示之刑，並諭知易科罰金之折算標準。
五、又起訴書原載被告基於施用第二級毒品之概括犯意，自94年
    8月間某日起，至同年12月19日下午2時起回溯96小時內間之
    某時止，連續施用第二級毒品安非他命。惟於本院95年3月
    10日準備程序時，經公訴人當庭更正被告施用時間之末日為
    94年12月18日下午3至4時許，並此敘明。
六、據上論斷，應依刑事訴訟法第273條之1、第299條第1項前段
    ，毒品危害防制條例第23條第2項、第10條第2項，刑法第11
    條、第56條、第47條、第41條第1項前段，罰金罰鍰提高標
    準條例第2條，判決如主文。
本案經檢察官邱巧寧到庭執行職務。
中    華    民    國    95    年     3    月     24   日
                  刑事第二庭法  官  方鴻愷
以上正本證明與原本無異。
如不服本判決，應於送達後10日內，向本院提出上訴狀。
中    華    民    國    95    年     3    月     24   日
                            書記官  吳美雲
附錄本案論罪科刑法條全文：
毒品危害防制條例第10條
施用第一級毒品者，處六月以上五年以下有期徒刑。
施用第二級毒品者，處三年以下有期徒刑。


司法院資訊處製作；財團法人民間司法改革基金會備份。
